【裁判字號】    94,上易,58
【裁判日期】    950504
【裁判案由】    
【裁判全文】
臺灣高等法院花蓮分院民事判決          94年度上易字第58號
上  訴  人  丙○○
被上訴人    甲○○
被上訴人    乙○○即欣興汽車駕駛訓練班
法定代理人  乙○○
當事人間請求損害賠償事件，上訴人對於中華民國94年10月19日
臺灣臺東地方法院93年度訴字第89號第一審判決提起上訴，本院
於95年4月18日言詞辯論終結，判決如下：
    主  文
上訴駁回。
第二審訴訟費用由上訴人負擔。
    事  實
一、上訴人聲明：求為判決(一)原判決廢棄。(二)被上訴人應連帶給
    付上訴人新台幣貳佰陸拾萬元。
二、被上訴人聲明：上訴駁回。
三、兩造之陳述與第一審判決記載相同者，予以引用。
四、上訴人另補陳略稱：車禍後其不僅受有如原審所述傷害外，
    眼睛、耳朵均受到嚴重影響，功能漸失，且有長期貧血、免
    疫力失衡等情形，故原提傷害及精神損失賠償應為新台幣（
    以下同）120萬元，現又因需長期服藥及治療眼睛等，須再
    付140萬元。
五、被上訴人另補陳略稱：車禍發生時，上訴人傷勢輕微，並無
    其事後所述受有嚴重傷害，且上訴人所提症狀均與車禍無關
    。
    理  由
一、按訴狀送達後，擴張或減縮應受判決事項之聲明，得為訴之
    追加，民事訴訟法第255條第1項第3款定有明文。本件上訴
    人於上訴後，將應受判決事項之聲明自原審之0000000元先
    擴張為120萬元，再擴張為260萬元，合於上開規定，應予准
    許，合先敘明。
二、原審依上訴人之請求，命被上訴人連帶給付醫藥費3萬元、
    喪失工作能力損失47520元，扣除上訴人已領取之強制保險
    費4千元，及給付非財產上之損害精神慰撫金8萬元，共1535
    20元，經核於法並無違誤，茲引用原判決所記載之理由。
三、按當事人主張有利於己之事實，就其事實有舉證之責任。上
    訴人未就其主張之耳朵、眼睛及全身系統之傷害與系爭車禍
    事故間有相當因果關係予以證明，亦未提出任何憑證證明其
    傷害所受之損失，故此部分之主張自無法准許。
四、且原審已斟酌兩造身分、經濟地位，及上訴人被害之程度，
    就上訴人所請求之非財產上損害於8萬元內准許，堪稱適當
    ，上訴人於本院抗辯其受有嚴重之損害，並指摘原判決酌定
    金額不當一節，顯不足取。
五、從而，原審依上訴人之請求，命被上訴人連帶給付153520元
    部分，並無不合，上訴論旨指摘原判決不當，求予廢棄，為
    無理由，其上訴應予駁回。
六、至兩造其餘之攻擊或防禦方法及未經援用之證據，經本院斟
    酌後，認均不足影響本判決之結果，自毋庸逐一詳予論駁，
    併此敘明。
據上論結，本件上訴為無理由，依民事訴訟法第449條第1項、第
78條，判決如主文。
中    華    民    國    95    年    5     月    4     日
                        審判長法  官  何方興
                              法  官  林德盛
                              法  官  王紋瑩
以上正本係照原本作成。
如不服本判決，應於收受送達後20日內向本院提出上訴書狀，其
未表明上訴理由者，應於提出上訴後20日內向本院補提理由書狀
（均須按他造當事人之人數附繕本）上訴時應提出委任律師或具
有律師資格之人之委任狀；委任有律師資格者，另應附具律師及
格證書及釋明委任人與受任人有民事訴訟法第466條之1第 1項但
書或第2項（詳附註）所定關係之釋明文書影本。
                              書記官  吳家瑩
中    華    民    國    95    年    5     月    5     日
附  註：
民事訴訟法第466條之1(第1項、第2項)：
對於第二審判決上訴，上訴人應委任律師為訴訟代理人。但上訴
人或其法定代理人具有律師資格者，不在此限。
上訴人之配偶、三親等內之血親、二親等內之姻親，或上訴人為
法人、中央或地方機關時，其所屬專任人員具有律師資格並經法
院認為適當者，亦得為第三審訴訟代理人。
第一項但書及第二項情形，應於提起上訴或委任時釋明之。
上訴人未依第一項、第二項規定委任訴訟代理人，或雖依第二項
委任，法院認為不適當者，第二審法院應定期先命補正。逾期未
補正亦未依第四百六十六條之二為聲請者，第二審法院應以上訴
不合法裁定駁回之。


司法院資訊處製作；財團法人民間司法改革基金會備份。
